最　高　行　政　法　院　裁　定　　　　　　　　　九十三年度裁字第一二九○號
　　抗　告　人　甲○○
右抗告人因與相對人臺北市中正區戶政事務所間戶政事件，對於中華民國九十二年六
月二十六日臺北高等行政法院九十二年度訴字第一四四五號裁定提起抗告，本院裁定
如左︰
　　主  文
抗告駁回。
抗告訴訟費用由抗告人負擔。
　　理  由
一、本件抗告人因戶政事件，不服相對人九十一年十月三日北市正戶字第○九一三一
    ○一四九○○號函，循序提起行政訴訟。原裁定以：經查本件係抗告人於九十一
    年三月五日以其配偶陳雅伶未經其同意擅自將其未成年子女邱郁尹之戶籍遷至南
    投縣南投市為由，分別向監察院、南投縣南投市戶政事務所、內政部戶政司提出
    申請撤銷邱郁尹九十年一月八日之遷入登記，並副知相對人臺北市中正區戶政事
    務所。抗告人復於九十一年九月三十日以前揭遷徙登記之申請人不適法為由，向
    內政部及相對人提出申請撤銷邱郁尹之遷出登記。相對人乃於九十一年十月三日
    以北市正戶字第○九一三一○一四九○○號函知南投縣南投市戶政事務所並副知
    抗告人略以：「主旨：轉送甲○○先生申請查明其女邱郁尹遷徙登記是否適法乙
    案，惠請　貴所查明逕復。」等語。經查其內容僅為單純的事實敘述及理由說明
    ，尚不對外發生准駁之法律上效果，即難謂其屬行政處分性質。訴願決定以上開
    函非屬行政處分，不予受理，即無不合。抗告人提起行政訴訟，顯非合法，而予
    駁回。
二、抗告意旨略以：抗告人依戶籍法第二十五條規定，聲請相對人撤銷其違法行政處
    分，相對人以實問虛答方式未為准駁，其不作為處分損害抗告人之權益，抗告人
    自得提起行政救濟。原裁定違背法令，請予廢棄云云。
三、經查戶政業務於八十五年六月一日電腦化後，有關遷出、遷入登記，係由申請人
    直接向遷入地戶政事務所辦理，遷出地戶政事務所則於接到系統發送之即時通報
    後，辦理後續電腦作業。系爭遷徙登記之處分係由南投縣南投市戶政事務所所作
    成，是有關撤銷系爭遷徙登記之事項，自應向南投縣南投市戶政事務所為之。相
    對人因認系爭遷徙登記既係由南投縣南投市戶政事務所辦理，就抗告人九十一年
    九月三十日向內政部及相對人申請查明有關其女邱郁尹遷徙登記乙案，乃以九十
    一年十月三日北市正戶字第○九一三一○一四九○○號函，轉請南投縣南投市戶
    政事務所查明逕復抗告人，顯未為任何處分，且亦無違反應作為義務。原裁定認
    該函僅為單純的事實敘述及理由說明，非屬行政處分，洵無不合。抗告意旨，指
    摘原裁定違誤，求予廢棄，非有理由。
四、依行政訴訟法第一百零四條、民事訴訟法第九十五條、第七十八條，裁定如主文
    。
中　　華　　民　　國　　九十三　　　年　　　十　　　　月　　　十四　　　日
                    最 高 行 政 法 院  第 五 庭
                                審 判 長 法  官　　　趙　永　康
                                         法  官      蔡  進  田
                                         法  官　　　黃  璽  君
                                         法  官　　　鄭  淑  貞
                                         法  官　　　黃  合  文
右  正  本  證  明  與  原  本  無  異
　　　　　　　　　　　　　　　　　　　　 法院書記官　阮  桂  芬
中　　華　　民　　國　　九十三　　　年　　　十　　　　月　　　十四　　　日
